# 股权转让理解

提问人：liubin988513 时间：2011-08-19 12:01:39
a公司收购b公司，b公司本来注册资本金是 200 万，但是他们实际出资就 40 万，收购的时候就出资 200 万，其中 160 万相当于是补足b公司之前的出资，后面的 40 万是给原股东的转让款。 2010 年年度这 200 万都支付了，就是那 40 万是年后才到的原股东的个人账户。
请问陈老师，这个怎么理解好点？？视为新股东捐赠？？ 2010 年度是否需要纳入合并范围？

回答人：chenyiwei
回复 liubin988513 的帖子
根据你所说的情况，无法判断在 2010 年内是否已经取得控制权，请对照《企业会计准则第 20 号——企业合并》的应用指南中给出的参考条件判断购买日。
对标的公司而言，收到新股东投入的 160 万元作为接受股东资本性投入处理。

回答人：chenyiwei
回复 liubin988513 的帖子
如果其他条件均已满足，“付款达到 50 ％”是一个相对比较次要的条件。以前我回复过此类问题，你可以在本版面上搜索一下。